---
title: "Título-de-vuestro-trabajo"
subtitle: "tu-nombre(tu-mail@alumni.uv.es)" #- pongo tú nombre ahí para q aparezca más grande q el de la UV
author: "Universitat de València"
date: "Diciembre de 2020 (actualizado el `r format(Sys.time(), '%d-%m-%Y')`)"
output:
  html_document:
    css: "./assets/my_css_file.css"
    theme: paper
    highlight: textmate 
    toc: true
    toc_depth: 3 
    toc_float: 
      collapsed: true
      smooth_scroll: true
    self_contained: true
    number_sections: false
    df_print: kable
    code_download: true
editor_options: 
  chunk_output_type: console
---

```{r packages-setup, include = FALSE}
library(tidyverse)
library(klippy)  #- remotes::install_github("rlesur/klippy")
library(knitr)
```

```{r chunk-setup, include = FALSE}
knitr::opts_chunk$set(echo = TRUE, eval = TRUE, message = FALSE, warning = FALSE, 
                      #results = "hold",
                      cache = FALSE, cache.path = "/caches/", comment = "#>",
                      #fig.width = 7, #fig.height= 7,   
                      #out.width = 7, out.height = 7,
                      collapse = TRUE,  fig.show = "hold",
                      fig.asp = 7/9, out.width = "60%", fig.align = "center")
knitr::opts_chunk$set(dev = "png", dev.args = list(type = "cairo-png"))
```

```{r options-setup, include = FALSE}
options(scipen = 999) #- para quitar la notación científica
options("yaml.eval.expr" = TRUE) 
```


```{r klippy, echo = FALSE}
klippy::klippy(position = c("top", "right")) #- remotes::install_github("rlesur/klippy")
```

<hr class="linea-black">

Trabajo elaborado para la asignatura "Programación y manejo de datos en la era del Big Data" de la Universitat de València durante el curso 2020-2021. El repo del trabajo está [aquí](https://github.com/perezp44/trabajo_BigData){target="_blank"}. La página web de la asignatura y los trabajos de mis compañeros pueden verse [aquí](https://perezp44.github.io/intro-ds-20-21-web/07-trabajos.html){target="_blank"}.

<!-- El párrafo de arriba has de dejarlo casi igual, 
        solo HAS de SUSTITUIR las 2 veces que aparece "perezp44" por tu usuario de Github-->

<hr class="linea-red">

# 1. Introducción

La introducción **es una de las partes importantes del trabajo**. En la introducción suele ponerse el objetivo, motivación, un pequeño resumen del trabajo y avance de conclusiones si es que hay.

```{r, eval = TRUE}
2 + 2
```


# 2. Datos

Una parte **importante** del trabajo es explicar **de donde proceden los datos** y cual ha sido el proceso de limpieza

```{r, eval = TRUE}
ggplot(iris, aes(Sepal.Length, Petal.Length)) + geom_point()
```


## 2.1. Procesando los datos

Pues eso que tenéis que contar (un poco) el procesado de datos

```{r, eval = TRUE}
DT::datatable(iris)
```

# 3. Trabajos en los que te has basado

Es importante que, si habéis utilizado, os habéis basado/ayudado, de algún análisis previo de otro autor, lo digáis claramente.

Por ejemplo, está cita es de NV

> "Nadie llega tan lejos si no es para seguir"




# 4. RECUERDA!!!


<div class = "caja-medium-aquamarine">
Recuerda que **tienes que mandarme un mail** con tu nombre, ususario de Github y nombre de tu trabajo 
</div>

<br>

<div class = "caja-crimson">
Recuerda que el repo de Github **se ha de llamar EXACTAMENTE** "trabajo_BigData"  
</div>

<br>

<div class = "caja-darkkhaki">
Por favor, **no cambies el primer párrafo**. Sirve para dar contexto al trabajo y remitir a los potenciales lectores a la web del curso y poder ver los otros trabajos. Bueno, si que has de cambiar algo: **has de sutituir "perezp44" por tu usuario de Github**, tanto en el archivo index.Rmd como en el Readme.Rmd
</div>


<br>

<div class = "caja-linea-verde">
R️ecureda , el 17 de enero fecha límite para la entrega.
</div>


<br>

<hr class="linea-red">


<div class = "caja-gris-gainboro">
SUERTE!!!!  🧙‍♀️🧙‍♀️
</div>








# 4. Bibliografía

No tienen porque ser artículos o libros; pueden ser posts, repos de Github, paquetes etc ...